【裁判字號】    98,裁,2561
【裁判日期】    981022
【裁判案由】    政府採購法
【裁判全文】
最  高  行  政  法  院  裁  定
                                      98年度裁字第2561號
抗  告  人  甲○○
上列抗告人因與相對人國防醫學院三軍總醫院間政府採購法事件
，對於中華民國98年5月27日臺北高等行政法院98年度訴字第719
號裁定，提起抗告，本院裁定如下︰
    主  文
抗告駁回。
抗告訴訟費用由抗告人負擔。
    理  由
一、按抗告法院認抗告為不合法或無理由者，應為駁回抗告之裁
    定。次按「行政法院認其無受理訴訟權限者，應依職權以裁
    定將訴訟移送至有受理訴訟權限之管轄法院。數法院有管轄
    權而抗告人有指定者，移送至指定之法院。」行政訴訟法第
    12條之2第2項定有明文。
二、本件原裁定以：抗告人主張承包相對人之工程，已完工驗收
    ，竟因相對人承辦人員違反行政程序法、政府採購法及刑法
    等規定，圖利他人，偽造文書，詐領工程款，修改契約，扣
    留保證金，使抗告人領不到工程款，侵害抗告人權益等情，
    遂起訴請求判命相對人給付工程款新臺幣（下同）2,726,00
    0元，返還保證金541,120元，回復契約未修改前之原狀，並
    處分失職公務人員云云。經查抗告人請求給付工程款、返還
    保證金、回復契約原狀部分，依抗告人主張，乃因履行承包
    工程契約所生爭執，性質上為私權爭執。又相對人亦稱此部
    分為私權爭執，是應由民事法院審判，原審法院並無受理訴
    訟之權限，應依行政訴訟法第12條之2第2項及同法第107條
    第1項第1款規定，將此部分移送於有受理訴訟權限之管轄法
    院（即臺灣士林地方法院）。至於相對人應否處分其所屬公
    務人員，為其行政懲處權之行使，非行政法院之權限，亦非
    行政法院所得命其行使。抗告人起訴請求判命相對人處分失
    職公務人員部分，非原審法院權限，又不能移送，起訴為不
    合法，且不能補正等由，因而裁定一部移送臺灣士林地方法
    院審理，一部駁回其訴。
三、抗告意旨略以：本件是最惡劣國軍工程弊案，軍官呂忠信、
    張以智等不斷勒索，以驗收不通過、逾期罰款為由，要求抗
    告人交出公司存摺、印章，另軍官呂忠信找來劉書文、劉國
    柱、李炯煌等人詐騙，而大部分工程款亦經歹徒盜領精光，
    相對人無償接收抗告人施作工程營業，且未按契約規定，逕
    以抗告人未清運垃圾，即處罰6萬元。況95年12月8日楊柳添
    死亡後，僅抗告人可以合法代表閩江營造有限公司云云。然
    查，本件係對履行承包工程契約所生爭議，其請求給付工程
    款、返還保證金、回復契約原狀部分，為私權爭執，自應由
    民事法院審判，行政法院並無受理訴訟權限，原裁定依行政
    訴訟法第12條之2第2項規定，將本件移送於管轄法院即臺灣
    士林地方法院，於法並無不合。又相對人是否懲處其所屬公
    務員，為相對人之權限，並非行政法院之權限，原審法院認
    抗告人此部分之訴為不合法，裁定駁回，亦無不合。抗告人
    執詞抗告，難認有理由，應予駁回。
四、據上論結，本件抗告為無理由。依行政訴訟法第104條、民
    事訴訟法第95條、第78條，裁定如主文。
中    華    民    國    98    年    10    月    22    日
                    最高行政法院第六庭
                        審判長法官  吳  明  鴻
                              法官  胡  方  新
                              法官  林  茂  權
                              法官  侯  東  昇
                              法官  黃  秋  鴻
以  上  正  本  證  明  與  原  本  無  異
中    華    民    國    98    年    10    月    23    日
                              書記官  伍  榮  陞


司法院資訊處製作；財團法人民間司法改革基金會備份。
